臺中高等行政法院判決
　　　　　　　　　　　　　　　　九十四年度訴字第三七四號
　　　　　　　　　　　　　　　.
原　　　告　國光生物科技股份有限公司
代　表　人　甲○○
訴訟代理人　陳欽賢　律師
被　　　告　財政部臺灣省中區國稅局
代　表　人　乙○○
訴訟代理人　丙○○
上列當事人間因有關稅捐事務事件，原告不服財政部中華民國九
十四年五月九日台財訴字第○九四○○一○二五七○號訴願決定
，提起行政訴訟。本院判決如下︰
　　主  文
原告之訴駁回。
訴訟費用由原告負擔。
　　事  實
甲、事實概要：緣原告於民國八十六年度利用現金認股或應募記
    名股票繼續持有二年以上之繳款金額計新臺幣（下同）一三
    七、四三○、○○○元及一一三、九六○、○○○元，增資
    擴展生產人用疫苗及動物用疫苗計畫，申經被告准予依促進
    產業升級條例第八條規定，以八十八年十二月二日中區國稅
    二字第八八○○六八二四九號函發給原始認股（應募）股東
    投資抵減稅額證明書。嗣被告查得原告未依限完成上開投資
    計畫，不符「重要科技事業屬於製造業及技術服務業部分適
    用範圍標準」第二條規定，乃於九十四年一月十三日以中區
    國稅二字第○九四○○○○○一八號函知原告追繳原已核准
    抵減之所得稅，並自各該年度結算申報期間屆滿之次日起至
    繳納之日止，依郵政儲金匯業局一年期定期存款利率，按日
    加計利息一併徵收。原告不服，提起訴願遞遭駁回，遂提起
    本件行政訴訟。
乙、兩造聲明：
一、原告聲明求為判決：原處分及訴願決定均撤銷。
二、被告聲明求為判決：原告之訴駁回。
丙、兩造之陳述：
壹、原告起訴意旨略以：
一、按重要科技事業足以振興我國產業，促進經濟發展並保障國
    計民生，政府為此即先後訂有「獎勵投資條例」及「促進產
    業升級條例」等法規。且該等事業因市場不確定之風險性較
    高，對將來工業水準國防之提昇亦有關鍵性之影響，為鼓勵
    其創業或擴充，乃給與投資者就投資金額抵減所得稅之獎勵
    。故只要投資屬實且仍在執行中，即不應以行政作業予以限
    制阻擾原有之獎勵。本件系爭投資計畫乃經工業局審核認定
    屬促進產業升級條例第八條所稱之重要科技事業，且正執行
    中，又原告之所以未於原計畫之四年內完成擴充設備，係因
    疫苗產業特性、研發時間變動及更新產銷預測等特殊因素，
    再加以原告廠房器具遭九二一地震毀損致擴建廠房時程延後
    ，且原告之另一使命係為建立符合國際標準及美國食品藥物
    管理局ＦＤＡ認證之生物製劑工廠，致耗費較多時程所致。
    是本件原告並非有意不依原時程進行，且系爭計畫既已進行
    ，工業局自不得不顧實際情況而否准計畫完成期限之延展，
    而原處分據以取消原投資人應享有之獎勵，自不符前揭條例
    之立法政策。
二、次按工業局係依行政院八十六年五月廿一日台八六經字第二
    ○四三號令修正發布之「重要科技事業屬於製造業及技術服
    務業部分適用範圍標準」第八條關於投資計畫全程完成期限
    不得超過四年之規範而否准原告申請延展，被告據以取消並
    剝奪原告股東依促進產業升級條例第八條所規範之租稅獎勵
    。惟依司法院大法官會議第二一七、三七一及二一○號解釋
    之意旨，人民有依法律所定要件負繳納稅捐之義務或享減免
    繳納之優惠，且倘子法所規範者已逾越母法所授權之範圍，
    縱使符合母法之立法意旨，仍有違憲法第十九條租稅法律主
    義之本質而無效。按促進產業升級條例僅規範投資政府規定
    之重要事業，即給予投資抵減所得稅之獎勵，並未規範投資
    計畫之完工期限及未依限完工將取消獎勵之處罰。前開適用
    範圍標準既係依促進產業升級條例第八條第三項之授權而來
    ，且該條亦僅授權「重要科技事業」、「重要投資事業」及
    「創業投資事業」之適用範圍由行政院訂定，惟並未授權行
    政院訂定應於四年內完工之限制條件。揆諸上開大法官會議
    解釋意旨，該等適用範圍標準關於四年內完工之規定，顯與
    促進產業升級條例抵觸，亦有違憲法第十九條之規定，是工
    業局自不得據以否准原告展延期限之申請，則原處分再據以
    取消原告投資人應有之獎勵，顯有違誤。
貳、被告答辯意旨略以：
一、原告八十六年度增資擴展生產人用疫苗、動物用疫苗之增資
    計畫，經經濟部工業局於八十七年二月廿三日工（八七）三
    字第○○四五○六號函核發符合重要科技事業適用範圍核准
    函，並經被告八十八年十二月二日中區國稅二字第八八○○
    六八二四九號函准原告就個人股東繼續持有達二年以上之記
    名股票繳款金額計一三七、四三○、○○○元，法人股東繼
    續持有達二年以上之記名股票繳款金額計一一三、九六○、
    ○○○元，核發股東投資抵減稅額證明書。嗣原告變更計畫
    並展延完成期限一年（已展足四年之完成期限），經經濟部
    工業局八十九年五月十日以工（八九）三字第○八九○一○
    四六三○號函同意備查。原告再於九十年十一月十四日向經
    濟部工業局申請第二次變更及展延，惟其申請第二次變更及
    展延全程計畫完成期限已超過四年，該局遂以九十一年四月
    九日工（九○）化字第○九○○○四三六一九○號函否准原
    告之所請。原告不服，循序提起訴願及行政訴訟，業經最高
    行政法院九十四年度裁字第七六一號裁定駁回原告之訴確定
    。
二、按原告之投資計畫未經目的事業主管機關經濟部工業局核准
    展延完工日期，亦未於核備之完成期限內完成已如前述，則
    被告依據財政部八十三年三月二日台財稅第八三一五八四○
    八四號函及上開經濟部工業局之否准函，於九十四年一月十
    三日以中區國稅二字第○九四○○○○○一八號函通知原告
    追繳股東原已核准抵減之所得稅，並自各該年度結算申報之
    期間屆滿次日起至繳納之日止，依郵政儲金匯業局一年期定
    期存款利率，按日加計利息一併徵收，並無不合。又稅捐減
    免乃國家基於各式各樣政策目標而對納稅義務人之例外優惠
    ，因此享有此等優惠者，必須完全符合稅捐減免之法定構成
    要件，如有違反法定要件之情事發生，則納稅義務人當然不
    得再行享有原有之稅捐優惠。本件原告八十六年度現金增資
    擴展生產人用疫苗、動物用疫苗之投資計畫並未依限完成，
    依法即可追繳股東原本抵減之稅款並加計利息，原告雖稱稅
    捐優惠之取消法無明文，惟按司法院大法官釋字第四八○號
    解釋，主管機關不應拘泥法條所用文字，應就立法之目的，
    本諸職權以行政規則制定補充性之法律規範。是被告機關依
    財政部函釋依法追繳稅款及加計利息，並無違誤。
    理  由
一、按「為鼓勵重要科技事業、重要投資事業及創業投資事業之
    創立或擴充，依左列規定認股或應募記名股票持有時間達二
    年以上者，得以其取得該股票之價款百分之二十限度內，抵
    減當年度應納營利事業所得稅額或綜合所得稅額；當年度不
    足抵減時，得在以後四年度內抵減之；其投資於創業投資事
    業者之抵減金額，以不超過該事業實際投資科技事業金額占
    該事業實收資本額比例之金額為限：一個人或創業投資事業
    以外之營利事業，原始認股或應募政府指定之重要科技事業
    及重要投資計畫，其因創立或擴充而發行之記名股票。二個
    人或營利事業原始認股或應募創業投資事業因創立或擴充而
    發行之記名股票。前項投資抵減，其每一年度得抵減總額，
    以不超過該個人或事業當年度應納綜合所得稅額或營利事業
    所得稅額百分之五十為限，但最後年度抵減金額，不在此限
    。」為行為時促進產業升級條例第八條所明定。次按「○○
    股份有限公司投資生產航空器及其零組件之投資計畫，業經
    經濟部工業局核准符合重要科技事業範圍，其股東原始認股
    或應募上開投資計畫發行之記名股票，持有期間滿二年以上
    者，得由該公司申請准予核發投資抵減稅額證明書。說明：
    ．．．二前述○○股份有限公司之投資計畫，屆時如未符合
    重要科技事業製造業部分之適用範圍標準第二條規定者，其
    股東原已依主旨抵減之所得稅款應予追繳，並自各該年度所
    得稅結算申報屆滿之次日起至繳納之日止，依郵政儲金匯業
    局一年期定期存款利率，按日加計利息一併徵收。」財政部
    八十三年三月二日台財稅第八三一五八四○八四號函亦有明
    釋。
二、本件原告於八十六年度利用現金認股或應募記名股票繼續持
    有二年以上之繳款金額計一三七、四三○、○○○元及一一
    三、九六○、○○○元，增資擴展生產人用疫苗及動物用疫
    苗計畫，申經被告准予依促進產業升級條例第八條規定，以
    八十八年十二月二日中區國稅二字第八八○○六八二四九號
    函發給原始認股（應募）股東投資抵減稅額證明書。嗣被告
    查得原告未依限完成上開投資計畫，不符「重要科技事業屬
    於製造業及技術服務業部分適用範圍標準」第二條規定，乃
    於九十四年一月十三日以中區國稅二字第○九四○○○○○
    一八號函知原告追繳原已核准抵減之所得稅，並自各該年度
    結算申報期間屆滿之次日起至繳納之日止，依郵政儲金匯業
    局一年期定期存款利率，按日加計利息一併徵收。原告不服
    ，循序提起本件行政訴訟。
三、原告訴稱：本件系爭投資計畫乃經工業局審核認定屬促進產
    業升級條例第八條所稱之重要科技事業，且正執行中，又原
    告之所以未於原計畫之四年內完成擴充設備，係因疫苗產業
    特性、研發時間變動及更新產銷預測等特殊因素，加以原告
    廠房器具遭九二一地震毀損致擴建廠房時程延後，且原告之
    另一使命為建立符合國際標準及美國食品藥物管理局ＦＤＡ
    認證之生物製劑工廠，致耗費較多時程所致。促進產業升級
    條例僅規範投資政府規定之重要事業，即給予投資抵減所得
    稅之獎勵，並未規範投資計畫之完工期限及未依限完工將取
    消獎勵之處罰。工業局係依行政院八十六年五月廿一日台
　　八六經字第二○四三號令修正發布之「重要科技事業屬於製
    造業及技術服務業部分適用範圍標準」第八條關於投資計畫
    全程完成期限不得超過四年之規範而否准原告延展之申請，
    被告據以取消並剝奪原告股東依促進產業升級條例第八條所
    規範之租稅獎勵，已逾越母法所授權之範圍，有違司法院大
    法官會議第二一七號、第三七一號及第二一○號解釋之意旨
    ，亦違反憲法第十九條規定之租稅法律主義等語。
四、次按行政院依行為時促進產業升級條例第八條第三項規定授
    權，於八十六年五月二十一日以行政院台八十六經字第二○
    三四三號令修正發布之重要科技事業適用標準第八條第一項
    規定：「符合本標準規定之重要科技事業，未能於經濟部工
    業局核定之期限完成投資計畫或投資計畫產品變更者，應於
    核定完成日期前向經濟部工業局申請展延或變更。但全程計
    畫完成期限不得超過四年。」再按促進產業升級條例第八條
    之立法意旨，在透過租稅獎勵措施，積極鼓勵重要科技事業
    、重要投資事業及創業投資事業之創立或擴充，以達促進產
    業升級之目標，是政府所訂定得適用獎勵之要件，自須限制
    科技事業之投資須達一定規模、符合產品項目，並以完整投
    資計畫於一定期限內完成者，始得適用租稅減免；倘完成期
    限過長，除無法達成加速投資，儘速促進產業升級之政策目
    的外，亦可能影響稅捐。準此，行政院依前揭條例第八條第
    三項之概括授權而訂定之重要科技事業適用標準，本於上開
    法律授權及立法目的，自得對重要技科事業之適用範圍、核
    定機關、申請期限、申請程序、完成期限及其他相關事項分
    別情形予以規範，而上開重要科技事業適用標準第八條第一
    項後段有關「全程計畫完成期限不得超過四年」之規定，除
    已斟酌適用本條例之公司實際需要外，並係兼顧稅捐稽徵法
    第二十一條租稅核課期間及商業會計法第三十八條會計憑證
    保存期限而設，實為達成促進產業升級條例之立法意旨及執
    行相關法律所必要，自未逾越法律授權之目的及範圍並符合
    大法官會議釋字第四八○號解釋意旨。
五、經查，本件原告因八十六年度增資擴展生產人用疫苗、動物
    用疫苗之增資計畫，前經經濟部工業局依其申請於八十七年
    二月二十三日核發符合重要科技事業適用範圍標準核准函在
    案。嗣原告於八十九年三月二十四日，申請修正計畫書內容
    並展延完成期限（由原完成日期九十年二月二十二日展延至
    九十一年二月二十二日），經該局審查後，亦函覆同意備查
    。迄九十年十一月十四日，原告再向該局申請第二次變更計
    畫及展延完成期限，經該局審查後，以其展延之全程計畫已
    超過四年，而駁回其申請之事實，有該局八十七年二月二十
    三日以工（八七）三字第○○四五○六號核准函及九十一年
    四月九日以工化字第○九○○○四三六一九○號函附卷可稽
    。原告對該局此九十一年四月九日函件不服，循序提起行政
    訴訟，經台北高等行政法院九十一年度訴字第四三二五號判
    決駁回其訴，亦經最高行政法院九十四年度裁字第七六一號
    裁定駁回其上訴。是本件原告八十六年度現金增資擴展生產
    人用疫苗、動物用疫苗之投資計畫，被告依經濟部工業局之
    上開函件，以原告該投資計畫未依限完成，被告依首開規定
    及說明，對原告追繳稅款及加計利息，自屬有據，亦無原告
    指稱有違司法院大法官會議第二一七號、第三七一號、及第
    二一○號解釋之意旨及憲法第十九條規定之租稅法律主義之
    情形。
六、綜上所陳，被告於九十四年一月十三日以中區國稅二字第○
    九四○○○○○一八號函即原處分，通知原告其八十六年度
    現金增資擴展生產人用疫苗、動物用疫苗之投資計畫，未依
    限完成，追繳原已核准股東八十八年度至九十二年度抵減之
    綜合所得稅，並自各該年度結算申報期間屆滿之次日起至繳
    納之日止，依郵政儲金匯業局一年期定期存款利率，按日加
    計利息一併徵收，並無違誤，訴願決定予以維持，亦無不合
    ，原告請求均予撤銷，為無理由，應予駁回。
據上論結，本件原告之訴為無理由，依行政訴訟法第一百九十五
條第一項後段、第九十八條第三項前段，判決如主文。
中　　華　　民　　國　　94　　年　　9　　月　 　28  　日
                第三庭審判長法  官　沈　應　南
                            法  官　林　秋　華
                            法  官　許　武　峰
以上正本證明與原本無異。
如不服本判決，應於判決送達後20日內向本院提出上訴書狀，其
未表明上訴理由者，應於提起上訴後20日內向本院提出上訴理由
書（須依對造人數附具繕本）；如於本判決宣示或公告後送達前
提起上訴者，應於判決送達後20日內補提上訴理由書（須附繕本
）。未表明上訴理由者，逕以裁定駁回。
提起上訴應預繳送達用雙掛號郵票390元（34元及5元郵票各10份
)。
中　　華　　民　　國　　94　　年 　 10　  月　 　4    日
　　　　　　　　　　　　    書記官　陳  鼎  鈞
